ACORDAO-COMPLETO-2358496

ACÓRDÃO DE RELAÇÃO

ACÓRDÃO DE RELAÇÃO 5056/2019 ATA 22/2019 - PRIMEIRA CÂMARA

Acórdão 5056/2019-TCU-Primeira Câmara
Os ministros do Tribunal de Contas da União, reunidos em sessão da 1ª Câmara, com fundamento nos arts. 1º, V, e 39, I, da Lei 8.443/1992, no 260, § 5º, do RI/TCU, no art. 7º, II, da Resolução TCU 206/2007, na forma do art. 143, II, do RI/TCU, e de acordo com os pareceres convergentes emitidos nos autos, ACORDAM, por unanimidade, em considerar prejudicado por perda de objeto o exame de mérito dos atos de admissão a seguir relacionados.
1. Processo TC-Processo 011.145/2019-6 (ATOS DE ADMISSÃO) 
	1.1. Interessados: Marco Aurelio Caetano Oliveira (XXX.940.347-XX) ; Marcony Rodrigues de Santhiago (XXX.057.637-XX) ; Marcos Estevao Gomes Pasche (XXX.197.867-XX) ; Marcos Fabio Henrique dos Santos (XXX.358.597-XX) ; Marcos Monteiro Machado (XXX.530.907-XX) ; Marcos Vinicius Silva Alves (XXX.253.165-XX) ; Marcos de Souza Lima Figueiredo (XXX.218.477-XX) ; Marcus Vinicius Rocha Pinto (XXX.757.477-XX) ; Maria Augusta Portella Guedes Visconti (XXX.114.277-XX) ; Maria Camila Galliez Pinto Avelino da Silveira (XXX.430.847-XX) ; Maria Fernanda Palomeque Alvarez (XXX.328.927-XX) ; Maria Helena Louzada Pereira (XXX.217.887-XX) ; Maria Isabel Martins Peixoto Cardoso (XXX.998.377-XX) ; Maria Leticia de Castro Barbosa (XXX.651.697-XX) ; Maria Lidia Souza da Silveira (XXX.338.267-XX) ; Maria Luiza Ribeiro Wetzel (XXX.875.427-XX) ; Maria de Fatima do Nascimento (XXX.640.907-XX) ; Maria de Lourdes Agostinho de Andrade (XXX.692.707-XX) ; Mariana Acquarone de Sá Lopes (XXX.129.657-XX) ; Mariana Alves da Cunha Kalil (XXX.668.787-XX) .
	1.2. Entidade: Universidade Federal do Rio de Janeiro.
	1.3. Relator: Ministro-Substituto Weder de Oliveira.
	1.4. Representante do Ministério Público: Procurador Júlio Marcelo de Oliveira.
	1.5. Unidade Técnica: Secretaria de Fiscalização de Pessoal (Sefip) .
	1.6. Representação legal: não há.
	1.7. Determinações/Recomendações/Orientações: não há.

Primeira Câmara

Universidade Federal do Rio de Janeiro.

Marco Aurelio Caetano Oliveira (XXX.940.347-XX); Marcony Rodrigues de Santhiago (XXX.057.637-XX); Marcos Estevao Gomes Pasche (XXX.197.867-XX); Marcos Fabio Henrique dos Santos (XXX.358.597-XX); Marcos Monteiro Machado (XXX.530.907-XX); Marcos Vinicius Silva Alves (XXX.253.165-XX); Marcos de Souza Lima Figueiredo (XXX.218.477-XX); Marcus Vinicius Rocha Pinto (XXX.757.477-XX); Maria Augusta Portella Guedes Visconti (XXX.114.277-XX); Maria Camila Galliez Pinto Avelino da Silveira (XXX.430.847-XX); Maria Fernanda Palomeque Alvarez (XXX.328.927-XX); Maria Helena Louzada Pereira (XXX.217.887-XX); Maria Isabel Martins Peixoto Cardoso (XXX.998.377-XX); Maria Leticia de Castro Barbosa (XXX.651.697-XX); Maria Lidia Souza da Silveira (XXX.338.267-XX); Maria Luiza Ribeiro Wetzel (XXX.875.427-XX); Maria de Fatima do Nascimento (XXX.640.907-XX); Maria de Lourdes Agostinho de Andrade (XXX.692.707-XX); Mariana Acquarone de Sá Lopes (XXX.129.657-XX); Mariana Alves da Cunha Kalil (XXX.668.787-XX).

WEDER DE OLIVEIRA

não há.

Procurador Júlio Marcelo de Oliveira.

ATOS DE ADMISSÃO (ADS)

Secretaria de Fiscalização de Pessoal (Sefip).